【裁判字號】    98,裁,1154
【裁判日期】    980507
【裁判案由】    綜合所得稅
【裁判全文】
最  高  行  政  法  院  裁  定
                                      98年度裁字第1154號
上  訴  人  甲○○○
訴訟代理人  趙偉程    律師
被 上訴 人  財政部臺灣省北區國稅局
代  表  人  丙○○
上列當事人間綜合所得稅事件，上訴人對於中華民國96年3月28
日臺北高等行政法院95年度訴字第2890號判決，提起上訴，本院
裁定如下：
    主  文
上訴駁回。
上訴審訴訟費用由上訴人負擔。
    理  由
一、按對於高等行政法院判決之上訴，非以其違背法令為理由，
    不得為之，行政訴訟法第242條定有明文。依同法第243條第
    1項規定，判決不適用法規或適用不當者，為違背法令；而
    判決有同條第2項所列各款情形之一者，為當然違背法令。
    是當事人對於高等行政法院判決上訴，如依行政訴訟法第24
    3條第1項規定，以高等行政法院判決有不適用法規或適用不
    當為理由時，其上訴狀或理由書應有具體之指摘，並揭示該
    法規之條項或其內容；若係成文法以外之法則，應揭示該法
    則之旨趣；倘為司法院解釋或本院之判例，則應揭示該判解
    之字號或其內容。如以行政訴訟法第243條第2項所列各款情
    形為理由時，其上訴狀或理由書，應揭示合於該條項各款之
    事實。上訴狀或理由書如未依此項方法表明，或其所表明者
    與上開法條規定不合時，即難認為已對高等行政法院判決之
    違背法令有具體之指摘，其上訴自難認為合法。
二、本件上訴人民國88年度綜合所得稅結算申報，經被上訴人查
    得上訴人配偶乙○○取自訴外人張萬利給付之利息所得新臺
    幣（下同）1,746,000元，另查得漏報利息所得7,418元，併
    計歸課上訴人綜合所得總額4,120,432元，補徵應納稅額456
    ,311元，並就漏稅額435,294元分別處0.2倍及0.5倍罰鍰計
    217,000元（計至百元）。上訴人就被上訴人核定取自張萬
    利之利息所得1,746,000元及罰鍰部分不服，申請復查及提
    起訴願均遭駁回後，遂提起本件行政訴訟，經原審法院駁回
    其訴。其上訴意旨略以：被上訴人係依起訴書及借款備查卡
    等資料據以作成處分，然該等資料並未經被上訴人為合理必
    要之說明，復未經上訴人及其配偶加以檢視並提出反證，上
    訴人於原審法院業經請求卻未獲處理；又原審法院及被上訴
    人所認定之10筆借款中，其中2筆之借款之金額、發票日期
    、期間及利率均相同，依經驗法則而言，此2筆借款人應屬
    不同，復未就上訴人所提出之事證予以調查，故原審法院實
    有未盡詳查之能事，而有判決不適用法規或適用不當及不備
    理由或理由矛盾之違背法令等語。惟查上訴理由乃執在原審
    所主張並經原判決論駁事由再事爭執，泛言原審所為論斷有
    理由矛盾之違法，而未具體表明合於不適用法規、適用法規
    不當、或行政訴訟法第243條第2項所列各款之情形，難認對
    該判決之如何違背法令已有具體之指摘。依首揭說明，應認
    其上訴為不合法。
三、據上論結，本件上訴為不合法。依行政訴訟法第249條第1項
    前段、第104條、民事訴訟法第95條、第78條，裁定如主文
    。
中    華    民    國    98    年    5     月    7     日
                    最高行政法院第六庭
                        審判長法官  吳  明  鴻
                              法官  吳  東  都
                              法官  林  茂  權
                              法官  侯  東  昇
                              法官  黃  秋  鴻
以  上  正  本  證  明  與  原  本  無  異
中    華    民    國    98    年    5     月    8     日
                              書記官  吳  玫  瑩


司法院資訊處製作；財團法人民間司法改革基金會備份。
